臺灣新北地方法院三重簡易庭小額民事判決
110年度重小字第2701號
原      告  仲信資融股份有限公司

法定代理人  張銘聰  
訴訟代理人  林奕宏  
被      告  蕭銘錮  
上列當事人間請求給付分期付款買賣價金事件，本院於民國110 
年12月23日辯論終結，判決如下：
    主  文
一、原告之訴駁回。
二、訴訟費用新臺幣1,000元由原告負擔。
   事實及理由
一、原告主張：
（一）緣被告前依分期付款賣方式，向第三人富邦媒體科技股份
      有限公司（以下簡稱富邦媒體）訂購【Apple 蘋果】iPho
      ne 12 256G（6.1吋），分期總價為新臺幣（下同）32,64
      0元，並約定自民國109年12月5日至111年5月5日，計18期
      ，每期繳款金額為1,819元；又依分期付款買賣方式，向
      富邦媒體訂購【HUAWEI華為】拆封P8 lite 5吋八核心完
      美小心機（2G/16G），分期總價為2,585元，並約定自109
      年12月5日至110年11月05日，計12期，每期繳款金額為新
      台幣220元。茲因富邦媒體與原告間為分期付款買賣契約
      債權受讓關係，此一受讓關係載於分期付款買賣約定書第
      一條，是以，被告與富邦媒體間，依分期付款買賣契約所
      得請求給付之應收帳款，隨即讓售予被告。詎料，被告均
      僅繳付0期後，即未再繳付，顯已違反分期付款約定書第8
      條之約定，故其餘未到期部分視為全部到期，另依同條約
      定，被告尚須給付自遲延繳款日起至清償日止，按年利率
      20％計算之遲延利息，以及每日按日息萬分之五約定利率
      計算之違約金。前開帳款迭經原告通知聯絡，被告均置之
      不理。爰依分期付款買賣契約及債權讓與法律關係，請求
      被告給付分期付款買賣價金，
（二）被告於申請分期付款時，有提供身分證為身分辨識，及陽
      信銀行信用卡，被告身分證並無遺失應為本人使用，原告
      有於109 年10月31日要求被告提供清晰之身分證，被告有
      重新上傳清晰之身分證正反面影本，可得證係由被告本人
      申請；至於手機聯絡門號部分，現在手機並無規定須有本
      人持有，原告仍認為是被告申請本件分期付款買賣。
（三）聲明：㈠被告應給付原告32,640元，及自109年12月5日起
      至清償止，按週年利率20％計算之利息，以及每日按日息
      萬分之五約定利率計收之違約金。㈡被告應給付原告2,585
      元，及自109年12月5日起至清償止，按週年利率20％計算
      之利息，以及每日按日息萬分之五約定利率計收之違約金
      。
二、被告則以：
　　伊沒有跟任何平台購買商品，也沒有跟原告公司有聯繫，伊
    有去派出所，但派出所說這是詐騙，因為沒有任何損失，所
    以沒有開立三聯單。去年3 月中旬左右把陽信銀行餘款繳清
    之後就沒有再使用了。信用卡已經停卡這麼久，為何原告還
    會審核通過？原告所提申請表的個人資料都是錯的。000000
    0000不是伊的行動電話，伊沒有兄弟姊妹叫蕭雯。原告之前
    寄律師函的時候說伊是水電工，但伊已經在餐具行擔任司機
    3 年了等語資為抗辯，並聲明：請求駁回原告之訴。
三、本院之判斷：
（一）按當事人主張有利於己之事實者，就其事實有舉證責任。
      民事訴訟法第277條前段定有明文。是民事訴訟如係由原
      告主張權利者，應先由原告負舉證之責任，若原告先不能
      舉證以證實自己主張之事實為真實，則被告就其抗辯事實
      即令不能舉證，或其所舉證據尚有疵累，亦應駁回原告之
      請求（最高法院100年度台上字第415號判決意旨參照）。
（二）原告主張被告曾向富邦媒體購買【Apple 蘋果】iPhone 1
      2 256G、【HUAWEI華為】拆封P8 lite 5吋八核心完美小
      心機（下合稱系爭商品），並經富邦媒體將該債權讓與原
      告，而成立分期付款買賣契約，惟被告否認有購買系爭商
      品，並向原告申辦分期付款，依前揭規定及說明，自應由
      原告就本件分期付款係被告申辦一事負舉證責任。
（三）原告固提出分期付款申請表、分期付款繳款明細、陽信銀
      行信用卡照片、被告身分證照片等件為其論據（支付命令
      卷第11至17頁、本院卷第47、87至95頁）。惟查，原告所
      提出之系爭分期付款申請表上並未經被告簽名或蓋章，且
      系爭分期付款申請表上所留行動電話號碼及聯絡（關係）
      人資料，被告均否認為真正。經本院依職權函詢中華電信
      股份有限公司，依函覆資料申請表上所載行動電話之申登
      人均非被告（本院卷第73頁）；又依陽信商業銀行股份有
      限公司函覆，被告所持陽信銀行信用卡，已於108年11月
      停卡，109年並無交易歷史資料（本院卷第81頁）等情，
      足認原告並未就系爭分期付款申請表上所填載之資料為確
      實之查核徵信，是被告辯稱其並未於富邦媒體上購賣系爭
      商品、亦未向原告申請分期付款，尚非無稽。復原告未能
      舉確切事證資料以證明系爭商品係被告購買、系爭分期付
      款係被告申辦，故原告請求被告給付系爭商品之價金，難
      認有據。
四、從而，原告依分期付款契約之法律關係，請求被告給付㈠32,
    640元，及自109年12月5日起至清償止，按週年利率20％計算
    之利息，以及每日按日息萬分之五約定利率計收之違約金，
    及㈡2,585元，及自109年12月5日起至清償止，按週年利率20
    ％計算之利息，以及每日按日息萬分之五約定利率計收之違
    約金，均無理由，應予駁回。
五、本件事證已臻明確，原告其餘攻擊防禦方法及所提證據，於
    判決結果無影響，爰不一一論列。
六、訴訟費用負擔之依據：民事訴訟法第78條、第436條之19，
    確定訴訟費用之負擔如主文第2項所示。
中    華    民    國   111    年    1     月    13    日
　　　　　　　　　三重簡易庭    法  官  王凱俐
以上為正本係照原本作成。
對於本件判決如有不服，應於收受送達後20日內向本院提出上訴
書狀，上訴於本院合議庭，並按他造當事人之人數附具繕本。當
事人之上訴，非以判決違背法令為理由不得為之，上訴狀應記載
上訴理由，表明下列各款事項：
（一）原判決所違背之法令及其具體內容。
（二）依訴訟資料可認為原判決有違背法令之具體事實。
如未於上訴後20日內補提合法上訴理由書，法院得逕以裁定駁回
上訴。
中    華    民    國   111    年    1     月    13    日
                        　　  書記官  林穎慧